【裁判字號】    98,易,536
【裁判日期】    981231
【裁判案由】    竊盜
【裁判全文】
臺灣嘉義地方法院刑事判決               98年度易字第536號
公  訴  人  臺灣嘉義地方法院檢察署檢察官
被      告  乙○○
上列被告因竊盜案件，經檢察官提起公訴（九十八年度偵字第六
四四四號、第六九八三號），被告於準備程序中就被訴事實為有
罪之陳述，經本院裁定改依簡式程序審理，判決如下：
    主  文
乙○○攜帶兇器竊盜，累犯，處有期徒刑捌月，扣案附表編號一
所載之物均沒收；又攜帶兇器竊盜，累犯，處有期徒刑捌月，扣
案附表編號二所載之物均沒收；又竊盜，累犯，處有期徒刑肆月
。應執行有期徒刑壹年陸月，並應於刑之執行前，令入勞動場所
強制工作年，扣案附表編號一、編號二所載之物均沒收。
    犯 罪 事 實
一、乙○○前因竊盜案件，分別經本院以八十一年度易字第九五
    一號判決判處有期徒刑六月確定、以八十二年度訴字第七五
    九號判決判處有期徒刑九月確定、以八十六年度易字第一九
    五九號判決判處有期徒刑七月確定、以八十七年度易字第一
    五九六號判決判處有期徒刑十月確定、以八十九年度易字第
    六十一號判決判處有期徒刑九月確定、以九十三年度嘉簡字
    第五八三號判決判處有期徒刑四月確定、以九十五年度易字
    第四三二號判決判處有期徒刑四月確定、以九十六年度嘉簡
    字第一八四四號判決判處有期徒刑五月確定、以九十七年度
    易字第一０五號判決判處有期徒刑十一月確定；經臺灣高等
    法院臺南分院以九十年度上易字第一三二七號判決判處有期
    徒刑一年二月確定，有犯罪之習慣。且上揭本院九十六年度
    嘉簡字第一八四四號判決、本院九十七年度易字第一０五號
    判決所判處之有期徒刑，經定應執行刑有期徒刑一年二月確
    定，甫於民國九十八年五月十二日執行完畢。仍不知悔改，
    分別為下列行為：
  (一)乙○○於九十八年八月二日下午一時三十分許，意圖為自己
    不法之所有，攜帶附表編號一其所有足供兇器使用之螺絲起
    子、老虎鉗、香蕉刀及美工刀各一支與美工刀片三片等工具
    ，騎乘車牌號碼SQE—346號輕型機車，前往甲○○所經營位
    在嘉義縣水上鄉義興村番子寮八一之九號大山製香工廠，進
    入未上鎖之大山製香工廠後，即利用螺絲起子將工廠電源開
    關之螺絲鬆開，以附表編號一之工具剪斷電源開關上之電線
    後，隨即以附表編號一之工具削除電線皮，而竊得甲○○之
    電線一條（長約四十三公分）。嗣甲○○發現工廠斷電前往
    查看，乙○○見狀將竊得之電線及附表編號一所載工具藏在
    附近香蕉樹下後，借詞匆忙逃逸。嗣經甲○○報警，員警到
    場處理，扣得乙○○藏放在香蕉樹下附表編號一之工具及發
    現乙○○竊得之電線，適乙○○返回欲取回上開工具，而為
    警查獲。
  (二)於九十八年九月五日晚上九時十二分許，另意圖為自己不法
    之所有，攜帶附表編號二其所有足供凶器使用之小型破壞剪
    、美工刀各一支等工具，騎乘上開機車，前往嘉義縣水上鄉
    ○道台一線公路北上車道二七三點五公里處之台電水北七三
    分一電線桿旁，以小型破壞剪、美工刀剪斷電線之方式，竊
    取該電線桿某用戶自備之電線一條（重０點五公斤）得手，
    經警方發現後跟監，而在嘉義市○區○○路一０五號之「九
    九九大賣場」外查獲，並在乙○○機車置物箱內查獲電線一
    條，並扣得行竊使用之美工刀及小型破壞剪各一支。
  (三)乙○○於九十八年九月五日晚間竊取上揭電線得手後，騎乘
    機車前往嘉義市○區○○路一０五號之「九九九大賣場」，
    於同日晚間十時許，另起犯意，意圖為自己不法所有，在賣
    場內徒手竊取手電筒一支，得手後欲騎機車駛離現場之際，
    遭警攔查，並在乙○○腰際查獲手電筒一支（已發還）。
二、案經甲○○訴由嘉義縣警察局水上分局報告臺灣嘉義地方法
    院檢察署檢察官偵查起訴。
    理  由
一、本件係經被告乙○○於準備程序當庭表示認罪，而經本院裁
    定以簡式審判程序加以審理，則依據刑事訴訟法第二百七十
    三條之二、同法第一百五十九條第二項之規定，不適用傳聞
    法則有關限制證據能力之相關規定，合先敘明。
二、訊據被告乙○○於本院審理中對於上開犯罪事實坦承不諱，
    核與證人即被害人甲○○於警詢、偵訊時指述情節大致相符
    ，復據證人林三能、鄧兆亨於警詢證述在卷，並有扣押書、
    被害報告單各一份、扣押物品目錄表、贓物認領保管單各二
    份、大山製香工廠失竊現場照片及扣押物照片八張、台一線
    電線失竊現場照片四張、九九九大賣場失竊物品及機車置物
    箱照片三張附卷可稽，是被告上開竊盜犯行，事證已甚明確
    ，均堪以認定，應依法論科。
三、按刑法上所謂兇器，其種類並無限制，凡客觀上對於人之生
    命、身體、安全構成威脅，具有危險性之兇器均屬之，且祇
    須行竊時攜帶此種具有危險性之兇器為已足，並不以攜帶之
    初有行兇之意圖為必要，有最高法院七十九年度台上字第五
    二五三號判例可資參照。查被告為上揭犯罪事實一(一)(二)竊盜
    犯行時，係分別持附表編號一、編號二所載物品行竊，其外
    觀、材質等均如附表編號一、編號二勘驗結果所示，客觀上
    均足以危害他人生命、身體之安全，可供兇器使用，業經本
    院當庭勘驗明確，製有勘驗筆錄在卷可稽，足見扣案附表編
    號一、編號二之物品均質地堅硬，若持以攻擊人體，自能成
    傷，客觀上自屬足以對人之生命、身體、安全構成威脅，顯
    為具有危險性之兇器無訛。故核被告就上開犯罪事實一(一)(二)
    所為，均係犯刑法第三百二十一條第一項第三款之攜帶兇器
    竊盜罪；犯罪事實一(三)所為，係犯同法第三百二十條第一項
    竊盜罪。又上揭犯罪事實一(一)(二)(三)三次竊盜犯行，行竊地點
    、犯罪手法已有差異，其犯意各別，應予分論併罰。再被告
    前因竊盜案件，經本院以九十六年度嘉簡字第一八四四號判
    決判處有期徒刑五月確定；又因竊盜案件，經本院以九十七
    年度易字第一０五號判決判處有期徒刑十一月確定，上揭二
    罪經定應執行刑有期徒刑一年二月確定，於九十八年五月十
    二日執行完畢等情，有臺灣嘉義地方法院檢察署刑案資料查
    註紀錄表、臺灣高等法院被告前案紀錄表各一份附卷可按，
    其於有期徒刑之執行完畢五年以內，故意再犯本案有期徒刑
    以上之三罪，係屬累犯，應依刑法第四十七條第一項規定，
    分別加重其刑。爰審酌被告國小畢業之智識程度，並有竊盜
    之前科素行，正值壯年，不思循正當管道賺取財物，欲謀不
    勞而獲，造成他人財產損失，影響社會治安甚鉅，惟念其犯
    罪動機、手段、方法及所得財物價值，及犯後坦承犯行，態
    度尚稱良好等一切情狀，分別量處如主文所示之刑，並定應
    執行刑，以資儆懲。
四、按十八歲以上之竊盜犯、贓物犯，有犯罪之習慣者，得於刑
    之執行前，令入勞動場所強制工作，竊盜犯贓物犯保安處分
    條例第三條第一項定有明文。又竊盜犯贓物犯保安處分條例
    係就竊盜犯、贓物犯宣告強制工作之特別規定，自應優先於
    刑法第九十條有關強制工作規定之適用。而保安處分係對受
    處分人將來之危險性所為之處置，以達教化與治療之目的，
    為刑罰之補充制度。我國現行刑法採刑罰與保安處分之雙軌
    制，要在維持行為責任之刑罰原則下，為強化其協助行為人
    再社會化之功能，以及改善行為人潛在之危險性格，期能達
    成根治犯罪原因、預防犯罪之特別目的（司法院大法官釋字
    第四七一號解釋理由書意旨參照）。是保安處分中之強制工
    作，旨在對嚴重職業性或常習性犯罪、欠缺正確工作觀念或
    無正常工作因而犯罪者，強制其從事勞動，學習一技之長及
    正確之謀生觀念，使其日後重返社會，能適應社會生活。查
    被告前因竊盜案件，分別經本院以八十一年度易字第九五一
    號判決判處有期徒刑六月確定、以八十二年度訴字第七五九
    號判決判處有期徒刑九月確定、以八十六年度易字第一九五
    九號判決判處有期徒刑七月確定、以八十七年度易字第一五
    九六號判決判處有期徒刑十月確定、以八十九年度易字第六
    十一號判決判處有期徒刑九月確定、以九十三年度嘉簡字第
    五八三號判決判處有期徒刑四月確定、以九十五年度易字第
    四三二號判決判處有期徒刑四月確定、以九十六年度嘉簡字
    第一八四四號判決判處有期徒刑五月確定、以九十七年度易
    字第一０五號判決判處有期徒刑十一月確定；經臺灣高等法
    院臺南分院以九十年度上易字第一三二七號判決判處有期徒
    刑一年二月確定，有臺灣嘉義地方法院檢察署刑案資料查註
    紀錄表及臺灣高等法院被告前案紀錄表各一份附卷可按，其
    屢次以竊盜方式賺取花費，不思以己力維生，顯見其有犯罪
    之習慣，且其前案竊盜罪甫於九十八年五月十二日執行完畢
    ，出監僅二月餘，又於本案九十八年八月二日、同年九月五
    日晚間九時、十時許，分別為上揭竊盜犯行，更見被告難以
    持續以己身勞力正當工作，短期內又思以犯罪維生，未脫其
    犯罪習慣。被告之刑罰反應性既屬薄弱，單純之刑罰制裁已
    難達成矯治之目的，兼衡被告多次竊盜犯行之嚴重性、危險
    性，而對於被告未來從事正當行為，已無合理期待，為藉由
    保安處分之強制力，令其參與勞動，訓練其職業技能並養成
    勞動習慣，改正不良習性，使之將來能適應社會生活，爰依
    竊盜犯贓物犯保安處分條例第三條、第四條及第五條第一項
    前段之規定，諭知令被告於刑之執行前，應入勞動場所強制
    工作三年，以期能收矯治教化之效。
五、另扣案附表編號一、編號二之工具，均為被告所有，且係分
    別攜往犯罪事實欄一(一)(二)所示時地行竊、預備行竊所用之物
    ，此據被告供承在卷，爰分別依刑法第三十八條第一項第二
    款規定宣告沒收，並依主從相隨之法理，於各該主文項下諭
    知。
據上論斷，應依刑事訴訟法第二百七十三條之一第一項、第二百
九十九條第一項前段，刑法第三百二十條第一項、第三百二十一
條第一項第三款、第四十七條第一項、第五十一條第五款、第三
十八條第一項第二款，刑法施行法第一條之一第一項、第二項前
段，竊盜犯贓物犯保安處分條例第三條第一項，判決如主文。
本案經檢察官王振名到庭執行職務。
中    華    民    國    98    年    12    月    31    日
                  刑事第一庭法  官  黃琴媛
以上正本證明與原本無異。
如不服本判決應於收受判決後10日內向本院提出上訴書狀，並應
敘述具體理由；其未敘述上訴理由者，應於上訴期間屆滿後20日
內向本院補提理由書（均須按他造當事人之人數附繕本）「切勿
逕送上級法院」。告訴人或被害人如對於本判決不服者，應具備
理由請求檢察官上訴，其上訴期間之計算係以檢察官收受判決正
本之日期為準。
中    華    民    國    98    年    12    月    31    日
                            書記官  洪敏芳
附錄本判決論罪科刑法條：
中華民國刑法第320條第1項
意圖為自己或第三人不法之所有，而竊取他人之動產者，為竊盜
罪，處5年以下有期徒刑、拘役或5百元以下罰金。
中華民國刑法第321條第1項第3款
犯竊盜罪而有左列情形之一者，處6月以上、5年以下有期徒刑：
三  攜帶兇器而犯之者。
附表：
┌──┬────────┬────┬────────────────────┐
│編號│  物品名稱      │數量    │            勘驗結果                    │
├──┼────────┼────┼────────────────────┤
│一  │螺絲起子        │一支    │全長十九點五公分，金屬材質，質地堅硬    │
│    ├────────┼────┼────────────────────┤
│    │老虎鉗          │一把    │全長二十一公分，柄身外覆紅色塑膠皮，為金│
│    │                │        │屬材質，質地堅硬沈重。                  │
│    ├────────┼────┼────────────────────┤
│    │香蕉刀          │一把    │全長十九公分，柄身為木頭材質，前端為四公│
│    │                │        │分之單刃，刀鋒鋒利。                    │
│    ├────────┼────┼────────────────────┤
│    │紅色美工刀      │一支    │柄身為塑膠材質長十八公分，刀片可推出，刀│
│    │                │        │片推出後長為十二點五公分，刀刃鋒利，為單│
│    │                │        │刃。                                    │
│    ├────────┼────┼────────────────────┤
│    │美工刀片        │三片    │均寬二點五公分，長十四公分，為金屬單刃，│
│    │                │        │刀鋒鋒利。                              │
├──┼────────┼────┼────────────────────┤
│二  │紅色美工刀      │一支    │柄身為塑膠材質長十八公分，刀片可推出，刀│
│    │                │        │片推出後長為十二點五公分，刀刃鋒利，為單│
│    │                │        │刃。                                    │
│    ├────────┼────┼────────────────────┤
│    │小型破壞剪      │一把    │全長二十三點五公分，柄身外覆紅色塑膠皮，│
│    │                │        │為金屬材質，質地堅硬沈重，鉗頭彎形鋒利。│
└──┴────────┴────┴────────────────────┘

司法院資訊處製作；財團法人民間司法改革基金會備份。
